【裁判字號】    90,全聲,360
【裁判日期】    901130
【裁判案由】    
【裁判全文】
臺灣板橋地方法院民事裁定      九十年度全聲字第三六０號
    聲  請  人  生元製藥股份有限公司
    法定代理人  楊佳莉
    相  對  人  癸○○
                甲○○
                秋真珠
                壬○○
                寅○○○
                丑○○
                辛○○
                乙○○
                丙○○
                丁○○
                戊○○
                子○○
                庚○○
右當事人間假處分事件，債務人聲請撤銷假處分，本院裁定如左：
      主      文
聲請駁回。
聲請程序費用由聲請人負擔。
    理      由
一、本件聲請意旨略以：相對人邱創城（已死亡，其繼承人有癸○○、甲○○、己○○、壬○○、寅○○○、丑○○、辛○○、乙○○、丙○○、邱郁威、子○○、
    庚○○）、癸○○、甲○○、己○○、壬○○、寅○○○等人曾向鈞院聲請對聲
    請人所有之不動產為假處分，經鈞院以八十五年度裁全字第二四七三號民事裁定
    准許在案。茲因聲請人與相對人間之本案訴訟，經臺灣臺北地方法院以八十五年
    度附民字第四四六號刑事附帶民事訴訟判決駁回相對之訴，相對人不服提起上訴
    ，又經臺灣高等法院以八十八年度上字第六一五號民事判決駁回上訴，足認原命
    假處分之情事已變更，爰依民事訴訟法第五百三十三條準用同法第五百三十條第
    一項規定，聲請撤銷上開假處分裁定等情，並提出本院八十五年度裁全字第二四
    七三號民事裁定、臺灣臺北地方法院八十五年度附民字第四四六號刑事附帶民事
    訴訟判決、臺灣高等法院八十八年度上字第六一五號民事判決各一件為證。
二、經查：本件相對人前曾向本院聲請對聲請人所有之不動產為假處分，經本院以八
    十五年度裁全字第二四七三號民事裁定准許在案，相對人並已提供擔保就聲請人
    所有之不動產進行查封登記在案，此經本院調借八十五年度裁全第二四七三號保
    全程序執行卷宗核閱屬實。聲請人雖以相對人於取得假處分裁定後，提起本案訴
    訟，在第一、二審均受敗訴判決，而主張原命假處分之情事已變更，聲請撤銷假
    處分裁定，然此所謂之情事變更，在本案判決尚未確定之情況下，應以相對人之
    請求顯無勝訴之望始足當之（臺灣高等法院八十五年度抗字第一九三一號裁定意
    旨參照）。茲查：相對人提起本案訴訟後，固受第一、二審敗訴判決，惟其不服
    第二審判決（指臺灣高等法院八十八年度上字第六一五號民事決），復上訴於最
    高法院，現正審理中，此經本院調借臺灣臺北地方法院八十五年度附民字第四四
    六號刑事附帶民事訴訟卷宗、臺灣高等法院八十八年度上字第六一五號民事卷宗
    核閱屬實，足認本案訴訟之判決尚未確定，最高法院尚可能變更原第二審所為相
    對人敗訴之判決，本院實難確信相對人之請求顯無勝訴之望，自難認原命假處分
    之情事已變更，是本件聲請人之聲請，即無理由，應予駁回。
三、爰依民事訴訟法第九十五條、第七十八條，裁定如主文。
中      華      民      國    九十      年     十一     月     三十     日
                                  臺灣板橋地方法院民事第四庭
~B法  官  趙義德
右正本證明與原本無異。
如不服本裁定應於裁定送達後十日內向本院提出抗告狀。
中      華      民      國    九十      年     十二     月     二       日
~B書記官  方蟾苓


司法院資訊處製作；財團法人民間司法改革基金會備份。
